【裁判字號】    90,聲再,149
【裁判日期】    900615
【裁判案由】    過失致死聲請再審
【裁判全文】
臺灣高等法院臺中分院刑事裁定                      九十年度聲再字第一四九號
      再審聲請人
      即受判決人  甲○○
右聲請人因過失致死案件，對於本院中華民國九十年五月三日之確定判決（民國九十
年度交上訴字第一五０號），聲請再審，本院裁定如左：
    主      文
再審之聲請駁回。
    理      由
一、按有罪之判決確定後，有刑事訴訟法第四百二十條第一項第一款至第三款所列之
    情形，或因發現確實之新證據，足認受有罪判決之人應受無罪、免訴、免刑或輕
    於原判決所認罪名之判決者，為受判決人之利益，或不得上訴於第三審法院之案
    件，除有同法第四百二十條所列之情形外，其經第二審確定之有罪判決，如就足
    生影響於判決之重要證據漏未審酌者，為受判決人之利益，固均得聲請再審，為
    刑事訴訟法第四百二十條第一項第一款至第三款、第六款、第四百二十一條所明
    定，惟依刑事訴訟法第四百二十條第一項第一款至第三款情形之證明，以經判決
    確定或其刑事訴訟不能開始或續行非因證據不足者為限，得聲請再審，同法第四
    百二十條第二項著有規定；又此所謂發見確實之新證據，係指就證據之本身形式
    上觀察，毋須經調查程序，顯然可認為足以動搖原確定之判決者而言，最高法院
    民國四十年度台抗字第二號著有判例足供參照。本件再審聲請人即受判決人（以
    下簡稱聲請人）甲○○因過失致死案件，對於本院九十年五月三日之確定判決聲
    請再審，其主張有刑事訴訟法第四百二十條第一項第一款至第三款之事由而聲請
    再審，但聲請人並未提出該刑事訴訟法第四百二十條第一項第一款至第三款情形
    之證明，業經判決確定或其刑事訴訟不能開始或續行非因證據不足之證據資料，
    則其空言據之聲請再審，自有未合；次查聲請人主張證人梁阿顯乃新證據，足供
    重新調查，然聲請人聲請傳訊之該證人，顯然並非就該證據之本身形式上觀察，
    毋須經調查程序，即可認為足以動搖原確定之判決者，彰彰明甚，自不得據以聲
    請再審；另聲請人尚主張其聲請與證人陳娥、許文進當庭對質，但偵審中均置之
    不理，然調查證據之方法，及證據之取捨，均屬調查事實法院之職權，應如何行
    使，自有加以裁量之權，從而該等證人縱未依聲請人之聲請而與之對質，然究不
    得因此即謂足生影響於判決之重要證據漏未審酌，自不待贅述。綜上所述，再揆
    諸首開說明，足見聲請人提起本件再審之聲請，尚難准許，應予駁回。
二、據上論斷，應依刑事訴訟法第四百三十四條第一項裁定如主文。
中      華      民      國     九十      年      六       月    十五    日
                               臺灣高等法院臺中分院刑事第十庭
                                     審判長法  官  林  照  明
                                           法  官  蕭  廣  政
                                           法  官  李  寶  堂
右正本證明與原本無異。
不得抗告。
                                           書記官  許  哲  禎
中      華      民      國     九十      年      六       月    十五    日
                                                                        Ｆ


司法院資訊處製作；財團法人民間司法改革基金會備份。
